臺灣桃園地方法院刑事判決　　　　　　　　　　　　九十三年度訴字第一二０一號
　　公　訴　人　臺灣桃園地方法院檢察署檢察官
　　被　　　告　甲○○　男　四.
右列被告因毒品危害防制條例案件，經檢察官提起公訴（九十三年度毒偵字第一六九
三號），本院合議庭裁定由受命法官獨任進行簡式審判程序，判決如左：
    主  文
甲○○連續施用第一級毒品，累犯，處有期徒刑拾壹月；扣案如附表編號一、二所示
之第一級毒品海洛因均沒收銷燬之；編號三、四所示之削尖吸管、塑膠盒均沒收。
    事  實
一、甲○○前有賭博前科，曾於民國八十六年間，先後因麻藥案件，經本院以八十五
    年度訴緝字第一一一號；台灣台北地方法院以八十六年度訴緝字第二六一號、台
    灣高等法院八十六年度上訴字第四六三四號、最高法院八十七年台上字第二０三
    三號、以及台北地方法院以八十六年度易字第三一八六號，分別判處有期徒刑四
    月（八十六年一月二十一日易科罰金執行完畢）；五年四月、六月確定，後二者
    經合併定應執行刑五年六月確定入監執行，於九十年七月十三日假釋出監，九十
    三年五月二十三日執行完畢（構成累犯）；再因施用麻藥即第二級毒品案件，經
    台灣台北地方法院以八十七年度毒聲字第一四九一號、第一七八四號、同年度易
    字第一三二三號，裁定送觀察、勒戒、送強制戒治，刑事部分並判刑七月；再因
    毒品危害防制條例施行，經停止戒治付保護管束期滿，由臺灣高等法院於八十九
    年三月二十二日，以八十七年度上易字第三一九二號，判決免刑確定；復因施用
    第二級毒品安非他命案件，經本院以九十二年毒聲字第三七三四號，裁定送強制
    戒治，於九十三年一月九日執畢釋放，刑事部分經本院以九十三年度壢簡字第二
    一一號，判處有期徒刑五月確定（於九十三年十一月二十六日入監執行）。
二、詎甲○○仍不知悛悔，其以車輛擺設藝品攤位為業，基於施用毒品之概括犯意，
    (1)先於九十三年四月八日某時在高雄市○○區○○路上某賓館，施用第二級毒品
    安非他命（施用第二級毒品部分併由本院另案審理）；嗣於同年四月九日二十二
    時許，在桃園縣龍潭鄉○○街二六二號四十三弄二十六號旁鐵皮屋藝品倉庫內，
    施用第一級毒品海洛因一次，嗣為警於同年四月十日凌晨一時許，在查獲，並扣
    得第一級毒品海洛因（總淨重一點五五公克）、第二級毒品安非他命二包（總毛
    重一點九公克），以及其所有供施用毒品之器具削尖吸管一支。(2)復分別於九十
    三年六月三十日二十二時許，在桃園縣龍潭鄉○○路○○段九十巷二號一樓朋友
    院另案審理），為警於同日十八時許，在上址查獲，並扣得海洛因四包（總淨重
    一點五二公克，空包裝重一點二四公克）及裝置施用毒品之塑膠盒一個。
三、案經桃園縣政府警察局平鎮分局報請臺灣桃園地方法院檢察署檢察官偵查後起訴
    。
　　理　由
一、本件被告甲○○所犯係死刑、無期徒刑、最輕本刑為三年以上有期徒刑以外之罪
    ，其於準備程序中就被訴事實為有罪之陳述，經法官告知簡式審判程序之旨，並
    聽取公訴人、被告之意見後，依刑事訴訟法第二百七十三條之一第一項規定，經
    本院合議庭裁定，由受命法官獨任進行簡式審判程序，並為審理判決，合先敘明
    。
二、右揭犯罪事實二(1)、(2)，業經被告甲○○於偵訊、本院審理中坦承不諱，經查：
  (一)就前揭事實二(1)之犯行，被告為警查獲時經採集其尿送驗，先以ＥＭＩＴ法初步
    篩驗，再以Ｔｏｘｉ－ＬＡＢ法複驗結果，均呈安非他命類陽性反應，嗎啡分析
    則未檢出反應，有桃園縣政府警察局平鎮分局被採尿人姓名編號對照表、桃園縣
    衛生局九十三年五月六日第0000000號不法尿液檢檢定書各一紙附卷可參
    ；再送請複驗，先後以ＥＩＡ酵素免疫分析法初驗、ＧＣ／ＭＳ氣相層析質譜儀
    分析法複驗結果，均呈嗎啡、安非他命類陽性反應，有台灣檢驗科技股份有限公
    司九十三年五月三十一日第五０四四四號濫用藥物尿液檢驗報告一件在卷足憑。
    又扣案之白色粉末三包（總淨重一點五五公克），經送以ＧＣ／ＭＳ氣相層析質
    譜儀分析法檢驗結果，確含有第一級毒品海洛因成分，有法務部調查局鑑定九十
    三年五月二十一日調科壹字第０八０００七六００號鑑定通知書各一紙在卷足稽
    ，並有前揭第一級毒品海洛因三包、第二級毒品安非他命二包（總毛重一點九公
    克），以及其所有供施用毒品之器具削尖吸管一支扣案可憑；此外，尚有前揭毒
    品照片二張、扣押物品清單、同意搜索證明書及扣押筆錄各一件附卷足資佐證。
  (二)就前揭事實二(2)之犯行，被告為警查獲時經採集其尿送驗，先後以ＥＩＡ酵素免
    疫分析法分析篩驗、ＧＣ／ＭＳ氣相層析質譜儀分析法複驗結果，均呈嗎啡、安
    非他命、甲基安非他命陽性反應，有桃園縣政府警察局平鎮分局被採尿人姓名編
    號對照表、檢體紀錄表、昭信科技顧問股份有限公司九十三年七月八日第六一０
    二濫用藥物陽性檢體檢驗報告各一件在卷足憑。又扣案之白色粉末四包（總淨重
    一點五二公克），經送以ＧＣ／ＭＳ氣相層析質譜儀分析法檢驗結果，確含有第
    一級毒品海洛因成分，有法務部調查局鑑定九十三年八月三日調科壹字第０八０
    ００七九三三號鑑定通知書各一紙在卷足稽，並有第一級毒品海洛因四包，以及
    其所有供裝置施用毒品之器具塑膠盒一個扣案可憑；此外，尚有前揭毒品四包照
    片一張、扣押物品清單、同意搜索證明書及扣押筆錄各一件附卷足資佐證。另被
    告本次查獲施用第二級毒品部份，業經本院以九十三年度壢簡字第一二三一號，
    判處有期徒刑六月確定，有判決書、執行指揮書影本各一件在卷足參。
  (三)又被告前因施用麻藥即第二級毒品案件，經台灣台北地方法院裁定送觀察、勒戒
    、送強制戒治，並判刑七月；嗣因毒品危害防制條例施行，經停止戒治付保護管
    束期滿，由臺灣高等法院以八十七年度上易字第三一九二號，改判免刑確定，再
    因施用第二級毒品案件，經本院以九十二年毒聲字第三七三四號裁定，送強制戒
    治執行完畢，並以九十三年度壢簡字第二一一號，簡易處刑五月確定，有前案簡
    易判決處刑書、刑案資料查註紀錄表、法務部全國檢察官線上查詢刑案人犯在監
    所最新資料報表、台灣高等法院被告全國前案紀錄表各一件附卷可考，其於五年
    以內再犯本件施用第一級毒品之罪，已臻明確。
  (四)被告前揭自白，核與卷內積極證據相符，洵堪採信，是本件被告確有連續施用第
    一級毒品行為，事證明確，犯行堪以認定，應予依法論科。
二、核被告所為，係犯毒品危害防制條例第十條第一項之施用第一級毒品罪。被告施
    用第一級毒品前、後持有毒品之低度行為，為其施用之高度行為所吸收，不另論
    罪。被告先後多次施用第一級毒品犯行，時間緊接，犯罪構成要件相同，顯係基
    於概括犯意反覆為之，依刑法第五十六條，為連續犯，應以一罪論，並依法加重
    其刑。又被告前因麻藥案件，經台北地方法院定應執行刑五年六月確定入監執行
    ，於九十年七月十三日假釋出監，並於九十三年五月二十三日執行完畢，依刑法
    第四十七條規定，為累犯，依法應遞加重其刑。爰審酌被告前因施用毒品案件，
    經觀察、勒戒、二次強制戒治、免刑、處刑，未戒除毒癮，仍再連續施用海洛因
    ，且施用毒品為自戕行為，暨其犯罪動機、目的、手段、智識程度為初中畢業、
    所生之危害及犯罪後坦承犯行，態度尚可等一切情狀，量處如主文所示之刑，以
    示懲儆。扣案如附表編號一、二所示之第一級毒品海洛因共七包（總淨重三點０
    七公克），依同條例第十八條第一項前段規定，不問屬於犯人即被告所有，依法
    均應諭知沒收銷燬之；另削尖吸管一支、裝置施用毒品之塑膠盒一個，為其所有
    供其施用毒品之器具，業經被告供明在卷，依刑法第三十八條第一項第二款規定
    ，併應宣告沒收之。至扣案之第二級毒品安非他命壹包（毛重一點九公克），已
    由同署檢察官另行移送被告施用第二級毒品案件併辦，宜由該刑案審理處置之，
    或由檢察官單獨聲請宣告沒收，爰不另為沒收銷燬之諭知，附此敘明。
三、據上論斷，應依刑事訴訟法第二百七十三條之一第一項、第二百九十九條第一項
    前段，毒品危害防制條例第十條第一項、第十八條第一項，刑法第十一條前段、
    第五十六條、第三十八條第一項第二款，判決如主文。
本案經檢察官張啟聰到庭執行職務。
中　　　華　　　民　　　國　　九十三　　年　   十二　　　　月　　六 　　日
                                 臺灣桃園地方法院刑事第四庭
                                      法  官   李  昆  南
右正本證明與原本無異。
如不服本判決，應於送達後十日內，以書狀敘明理由，向本院提出上訴狀（應附繕本
）。
                                      書記官   郭  中  明
中　　　華　　　民　　　國　　九十三　　年　   十二　　　　月　　六 　　日
附本案論罪科刑法條：
毒品危害防制條例第十條第一項
施用第一級毒品者，處六月以上五年以下有期徒刑。
附表：
編號　　品　　　名　分　級　  數　量     重　量　　　　備　　註
一、　　第一級毒品海洛因  　　三包       總淨重一點五五公克
二、    第一級毒品海洛因　　　四包　　　 總淨重一點五二公克
                                   （合計總淨重三點０七公克）
三、    削尖吸管　　　　　　　一支
四、　　裝置施用毒品之塑膠盒　一個
